【裁判字號】    99,訴,1038
【裁判日期】    991028
【裁判案由】    違反毒品危害防制條例
【裁判全文】
臺灣臺南地方法院刑事判決              99年度訴字第1038號
公  訴  人  臺灣臺南地方法院檢察署檢察官
被      告  甲○○
選任辯護人  邱銘律師
上列被告因違反毒品危害防制條例案件，經檢察官提起公訴（98
年度偵字第14517號），本院判決如下：
    主  文
甲○○共同販賣第二級毒品，處有期徒刑貳年。緩刑伍年，緩刑
期內付保護管束，並應向指定之政府機關、政府機構、行政法人
、社區或其他符合公益目的之機構或團體，提供貳佰小時之義務
勞務。未扣案販賣毒品所得新臺幣陸仟元，沒收，如全部或一部
不能沒收時，以其財產抵償之。
    事  實
一、甲○○明知甲基安非他命係毒品危害防制條例第2條第2項第
    2款明定之第二級毒品，依法不得販賣，竟意圖營利，與紀
    永芳（由檢察官另案偵辦）基於販賣第二級毒品甲基安非他
    命之犯意聯絡，因甲○○得知網路上結識、綽號「小馬」之
    成年男子欲購買第二級毒品甲基安非他命半錢，乃分別於民
    國98年7月4日凌晨1時56分、1時57分、2時9分，以所持用之
    0000000000號行動電話撥打紀永芳（由檢察官另案偵辦）持
    用之0000000000號行動電話，告知紀永芳上情並詢問販賣價
    格，紀永芳告以半錢甲基安非他命要價新臺幣（下同）5000
    元，並要甲○○向「小馬」開價5500元或6000元，以價差方
    式賺取利潤，甲○○遂向「小馬」開價6000元，約妥交易時
    間、地點後，甲○○即由紀永芳載往臺南市安平區五期重劃
    區「荷蘭村汽車旅館」某處，以6000元之代價，共同販賣第
    二級毒品甲基安非他命半錢予「小馬」，事後甲○○分得
    1000元，紀永芳分得5000元。嗣為警獲報對上開紀永芳持用
    之行動電話實施通訊監察而查獲上情。
二、案經臺南市警察局第四分局報請臺灣臺南地方法院檢察署檢
    察官偵查起訴。
    理  由
一、本判決下列引用之各項證據資料，有關傳聞證據部分，業經
    檢察官、被告及辯護人同意作為本案證據使用，本院審酌該
    等證據作成時之情況，並無何取證之瑕疵或其他不當情事，
    且與本案事實有相當之關連性，認適當作為證據，依刑事訴
    訟法第159條之5第1項規定，均具有證據能力，合先敘明。
二、上開犯罪事實，業據被告於偵查及本院審理中均坦承不諱，
    核與證人紀永芳於偵查中所證之販賣情節相符（偵卷第45頁
    ），並有通訊監察譯文1份在卷可稽（偵卷第9頁），足徵認
    被告之自白應係真實可信。本件事證已臻明確，被告犯行，
    洵堪認定，應依法論科。
三、核被告所為，係犯毒品危害防制條例第4條第2項之販賣第二
    級毒品罪。因販賣而持有第二級毒品甲基安非他命之低度行
    為，為販賣之高度行為所吸收，不另論罪。被告與紀永芳就
    本件犯行，有犯意聯絡及行為分擔，為共同正犯。又被告所
    為，固無可取，惟被告並無何前科紀錄，有其前案紀錄表在
    卷可按，素行尚佳，於行為時年僅19歲，年輕識淺，思慮不
    周，因一時貪念而觸犯本件重刑，販賣次數為1次，販賣所
    得6000元，並非至鉅，犯後坦承犯行，深表悔意，衡量其犯
    罪情節，逕處以法定最低刑度有期徒刑7年，猶嫌過重，客
    觀上不無可憫，爰依刑法第59條規定減輕其法定刑。再被告
    於偵查及本院審理中均自白犯行，符合毒品危害防制條例第
    17條第2項之規定，應減輕其刑，並遞減之。
四、本院審酌被告為牟私利而販賣第二級毒品，戕害他人身心，
    造成毒品氾濫，施用毒品人口增加，自應予相當之刑事非難
    ，惟念其犯後自始坦承犯行，態度尚佳，販賣數量及所得非
    鉅，行為時年僅19歲，無何犯罪前科，及其自小由母親單獨
    撫養成人，與母親相依至今，其母親身體狀況不佳之家庭、
    生活狀況（詳卷附戶籍謄本、診斷證明書等資料）等一切情
    狀，量處如主文所示之刑，以資懲儆。又被告無何前科素行
    ，業如前述，茲念其年紀甚輕，因一時失慮而觸法，犯後坦
    承犯行，已有悔意，經此偵審及科刑教訓，應知所警惕，所
    宣告之刑以暫不執行為適當，惟為督促被告自此謹慎言行，
    認應附加一定條件為宜，爰依刑法第74條第1項第1款、第2
    項第5款之規定，併予諭知緩刑5年，並命應向指定之政府機
    關、政府機構、行政法人、社區或其他符合公益目的之機構
    或團體提供200小時之義務勞務，同時依刑法第93條第1項規
    定，諭知緩刑期內交付保護管束，以啟自新。至被告販賣毒
    品所得6000元，雖未扣案，仍應依毒品危害防制條例第19條
    第1項規定，宣告沒收之，如全部或一部不能沒收時，以其
    財產抵償之。另被告販毒所使用之0000000000號行動電話門
    號，未據扣案，是否為其所有或是否仍然存在，均無證據證
    明，爰不為沒收之諭知，附此敘明。
據上論斷，應依刑事訴訟法第299條第1項前段，毒品危害防制條
例第4條第2項、第17條第2項、第19條第1項，刑法第11條前段、
第28條、第59條、第74條第1項第1款、第2項第5款、第93條第1
項第2款，判決如主文。
本案經檢察官乙○○到庭執行職務。
中    華    民    國    99    年    10    月    28    日
                  刑事第九庭    審判長法  官  林彥君
                                      法  官  莊玉熙
                                      法  官  周宛瑩
以上正本證明與原本無異。
如不服本判決應於收受本判後10日內向本院提出上訴書狀，並應
敘述具體理由。其未敘述上訴理由者，應於上訴期間屆滿後20日
內向本院補提理由書狀（均須按他造當事人之人數附繕本）「切
勿逕送上級法院」。
                                      書記官  黃傳鈞
中    華    民    國    99    年    10    月    29    日
附錄論罪法條：
毒品危害防制條例第4條
製造、運輸、販賣第一級毒品者，處死刑或無期徒刑；處無期徒
刑者，得併科新臺幣2千萬元以下罰金。
製造、運輸、販賣第二級毒品者，處無期徒刑或7年以上有期徒
刑，得併科新臺幣1千萬元以下罰金。
製造、運輸、販賣第三級毒品者，處5年以上有期徒刑，得併科
新臺幣7百萬元以下罰金。
製造、運輸、販賣第四級毒品者，處3年以上10年以下有期徒刑
，得併科新臺幣3百萬元以下罰金。
製造、運輸、販賣專供製造或施用毒品之器具者，處1年以上7
年以下有期徒刑，得併科新臺幣1百萬元以下罰金。
前五項之未遂犯罰之。

司法院資訊處製作；財團法人民間司法改革基金會備份。
